【裁判字號】    92,易,40
【裁判日期】    920423
【裁判案由】    違反電子遊戲場業管理條例等
【裁判全文】
臺灣彰化地方法院刑事判決                            九十二年度易字第四號
    公  訴  人  臺灣彰化地方法院檢察署檢察官
    被      告  甲○○
                乙○○
右列被告等因違反電子遊藝場業管理條例等案件，經檢察官聲請簡易判決處刑（九十
一年度偵字第七八四四號），本院適用通常程序審理判決如左：
    主  文
甲○○違反未依電子遊戲場業管理條例規定辦理營利事業登記，不得經營電子遊戲場
業之規定，處拘役肆拾日，如易科罰金，以佰元折算壹日。扣案之電動機具「虎豹
王二代」壹台（含ＩＣ板計一塊）、賭資新臺幣伍仟肆佰玖拾元均沒收。
乙○○無罪。
    事  實
一、甲○○係位於彰化縣和美鎮○○路○段六九六之一號「欣欣檳榔攤」之負責人，
    其未依電子遊戲場業管理條例之規定辦理營利事業登記，竟基於概括之犯意，自
    民國九十一年十一月五日起，在其所經營上開公眾得出入場所之檳榔攤內，擺設
    賭博性電子遊戲機「虎豹王二代」一台，（起訴書誤載為：並僱用與之有犯意聯
    絡之乙○○看顧機台與檳榔攤）連續與不特定人賭博財物；其賭法為賭客每將新
    台幣（下同）十元硬幣投入機台一次，遊戲機螢幕即顯示得分十分，再由賭客依
    一比一之方式押注於機具螢幕所顯示之圖案，若押中則可得倍數之分數，並由顧
    客以顯示之分數，以一比一之方式兌換現金，如未押中則歸入機台，而由甲○○
    取得之方法為對賭。嗣至同年月七日二十二時三十五分許，為警於該檳榔攤內查
    獲，並當場扣得電動賭博機一台（含ＩＣ板一塊）及機具內之賭資五千四百九十
    元。
二、案經彰化縣警察局和美分局報告臺灣彰化地方法院檢察署檢察官偵查聲請簡易判
    決處刑。
    理  由
一、查檢察官聲請以簡易判決處刑之案件，經法院認為有刑事訴訟法第四百五十一條
    之一第四項但書之情形者，應適用通常程序審判之，同法第四百五十二條定有明
    文。本院認本件不得以簡易判決處刑，應適用通常程序審理之，合先敘明。
二、右揭事實，業據被告甲○○於警訊及本院審理中中自白不諱；且被告甲○○於警
    訊中自承於開始時先置入三千五百元硬幣，惟查獲時機具內已有五千四百九十元
    之硬幣，足見確已有相當之人對賭；此外復有彰化縣警察局和美分局現場檢查紀
    錄表及現場照片在卷可證，及扣得電動賭博機一台（含ＩＣ板一塊）及機具內之
    賭資五千四百九十元可資憑佐。本案事證明確，被告行應堪認定。
三、按未依電子遊戲場業管理條例之規定辦理營利事業登記者，不得經營電子遊戲場
    業。電子遊戲場業管理條例第十五條規定甚明。被告在公眾得出入之場所設置電
    動賭博機，與賭客對賭，該電動賭博機輸贏之機率不確定，係以該賭博機出現之
    偶然事實決定勝負，性質上係以該機器代替被告甲○○與他人賭博，核被告甲○
    ○所為，係犯刑法第二百六十六條第一項前段之在公眾得出入之場所賭博財物罪
    ，並因未辦理營利事業登記，同時違反電子遊戲場業管理條例第十五條之規定，
    應依電子遊戲場業管理條例第二十二條之規定處罰；被告甲○○等先後多次賭博
    犯行，時間緊接，所犯罪名相同，顯係出於概括之犯意為之，為連續犯，依法論
    以一罪；至於被告甲○○未依電子遊戲場業管理條例規定辦理營利事業登記而經
    營電子遊戲場業之犯行，為一包括之犯行，尚非符合連續犯之要件；復按刑法第
    五十五條所謂之牽連犯，係指二個以上之行為有方法與結果之關係者而言，亦即
    必須以犯一罪之方法行為犯他罪，或以犯一罪之結果行為犯他罪，即足當之。被
    告等未辦理電子遊戲場業營利事業登記，在其所經營之雜貨店擺設賭博性電子遊
    戲機台經營電子遊戲場業，此項作為行為該當應經辦理營利事業登記而不登記之
    誡命規範，自屬已違反電子遊戲場業管理條例第十五條之規定，符合同條例第二
    十二條規定之構成要件，應依該法條論科；換言之，單純不申辦營利事業登記之
    不作為並不構成罪責；該條例第二十二條所非難評價者係違背應作為（申辦登記
    ）而不作為（申辦登記），卻實施設置具賭博或妨害風化之設計及裝置之電子遊
    戲機之作為犯行，亦即處罰性質上仍屬作為犯之犯罪行為，無涉不作為犯刑罰問
    題。且被告以違反電子遊戲場業管理條例第十五條規定之方法，用以犯連續賭博
    罪，其所犯電子遊戲場業管理條例第二十二條之罪與刑法第二百六十六條第一項
    前段之罪間有方法結果之牽連關係，應從一較重之電子遊戲場業管理條例第二十
    二條規定處斷（參閱最高法院九十年度台非字第二七六號判決）。爰審酌被告甲
    ○○犯罪之動機、手段、目的、犯行之期間、所擺設賭博性電動機具之數量不大
    、犯罪後坦承犯行、深具悔意之態度等一切情狀，量處如主文所示之刑，並諭知
    易科罰金之折算標準，以示懲儆。扣案之電動機具「虎豹王二代」一台（含ＩＣ
    板計一塊）及賭資五千四百九十元，係當場賭博之器具與在賭檯之財物，爰併依
    刑法第二百六十六條第二項之規定宣告沒收。
四、公訴意旨另以：被告乙○○受被告甲○○僱用，於上揭時間、在檳榔攤內以前揭
    電子遊戲機「虎豹王二代」機台，連續與不特定人賭博財物；因認被告乙○○亦
    違反電子遊戲場業管理條例第十五條規定，及犯刑法第二百六十六條第一項前段
    之在公眾得出入之場所賭博財物罪嫌。公訴人認被告乙○○涉有上揭犯嫌，係以
    被告甲○○於警訊中供承屬實，有警訊筆錄在卷可稽為主要論據；惟訊據被告乙
    ○○堅詞否認有何上揭犯行，辯稱：伊雖有受被告甲○○僱用，在夜間九點至十
    二點之時段照顧該檳榔攤生意，惟才剛上班三天，被告甲○○完全沒有叫伊顧機
    台，亦沒有提到賭客可以分數兌換現金等語。
五、按犯罪事實應依證據認定之，無證據不得推定其犯罪事實，又不能證明被告犯罪
  者，應諭知無罪之判決，刑事訴訟法第一百五十四條、第三百零一條第一項定有
    明文，所謂認定犯罪事實之證據，係指足以認定被告確有犯罪行為之積極證據而
    言，該項證據自須適合於被告犯罪事實認定，始得採為斷罪資料，最高法院二十
    九年度上字第三一○五號及同院四十年度台上字第八六號判例意旨可資參考。經
    查，被告甲○○於本院審理中堅詞否認伊曾於警訊中供承有要被告乙○○兌換現
    金予顧客；本院亦當庭勘驗被告甲○○之警訊筆錄錄音帶，該錄音帶內容確無提
    及被告乙○○以分數一比一兌換現金予顧客等語；再查，被告甲○○於偵查中並
    無到庭應訊，更未就此爭點為進一步之供述，是被告甲○○均無於警訊、偵查中
    為被告乙○○不利之供述；此外，遍觀全卷，尚無其他積極證據足可證明被告乙
    ○○有共同賭博犯行，依前揭法條及判例意旨，本院自無法在無適合於被告犯罪
    事實認定之證據情況下，遽為被告乙○○有罪之認定。
據上論斷，應依刑事訴訟法第四百五十二條、第二百九十九條第一項前段、第三百零
一條第一項，電子遊戲場業管理條例第二十二條，刑法第十一條前段、第二百六十六
條第一項前段、第二項、第五十五條、第四十一條第一項前段，罰金罰鍰提高標準條
例第一條前段、第二條，判決如主文。
本案經檢察官吳怡盈到庭執行職務。
中    華    民    國    九十二    年      四      月        二十三      日
                                臺灣彰化地方法院刑事第二庭
                                    法      官  吳  俊  螢
右正本證明與原本無異。
如不服本判決，應於送達後十日內向本院提出上訴狀(須附繕本)。
告訴人或被害人對於判決如有不服具備理由請求檢察官上訴者，其上訴期間之計算係
以檢察官收受判決正本之日期為準。
                                    法院書記官  莊  玉  惠
中    華    民    國    九十二    年      四      月        二十四      日
電子遊戲場業管理條例第二十二條：
違反第十五條規定者，處行為人一年以下有期徒刑、拘役或併科新臺幣五十萬元以上
二百五十萬元以下罰金。


司法院資訊處製作；財團法人民間司法改革基金會備份。
